【裁判字號】    91,易,4353
【裁判日期】    920626
【裁判案由】    竊盜
【裁判全文】
臺灣高雄地方法院刑事判決                        九十一年度易字第四三五三號
    公  訴  人  臺灣高雄地方法院檢察署檢察官
    被      告  乙○○
右被告因竊盜案件，經檢察官聲請以簡易判決處刑（九十一年度偵字第二五二一七號
）及移
依通常程序審理，本院判決如左：
    主  文
乙○○連續竊盜，累犯，處有期徒刑陸月，如易科罰金，以參佰元折算壹日。
扣案之鑰匙貳支沒收。
    事  實
一、乙○○前於民國八十二年間，因肅清煙毒條例案件，經臺灣高雄地方法院以八十
    二年度訴字第五一四八號判決判處有期徒刑三年，提起上訴後，經臺灣高等法院
    高雄分院以八十三年度上訴字第一一三六號判決判決上訴駁回確定；復於八十四
    年間，因肅清煙毒條例等案件，臺灣高雄地方法院以八十四年度訴字第一一一號
    判決分別判處有期徒刑三年二月、二月，應執行有期徒刑三年三月，褫奪公權二
    年確定，二罪接續執行，於八十六年一月十四日假釋出獄；又於八十六年間，因
    逃亡案件，經東部地區海岸巡防司令部以八十六年巡審字第０二四號判決判處有
    期徒刑十月確定，經撤銷前揭假釋後，入監執行殘刑三年十一月十七日，於九十
    一年七月十五日縮刑期滿執行完畢，仍不知悔改，復基於意圖為自己不法所有之
    概括犯意，先於九十一年十一月十四日中午十二時三十分許，在高雄縣鳳山市○
    ○路三二六號前，以其所有之鑰匙一支，竊取甲○○○所有，停放在上址之車牌
    號碼ＶＷＵ—九九九號輕型機車，得手後，騎乘該車駛離現場，適甲○○○返回
    前揭住處，於住處附近發現，而報警查獲，當場並扣得鑰匙一支；復於翌（十五
    ）日下午四時許，在高雄市○○區○○路與福德路口之小騎士炸雞店前，以其另
    有之鑰匙一支，竊取陳恒聰之停放在上址之車牌號碼ＯＥＨ—二二０號重型機車
    ，得手後，供己使用，嗣於同月十七日晚上九時二十分許，乙○○騎乘該機車，
    在高雄市○鎮區○○路與金福路口為警查獲，並扣得前揭鑰匙一支。
二、案經甲○○○訴由高雄縣警察局鳳山分局及陳恒聰訴由高雄市政府報請臺灣高雄
    地方法院檢察署檢察官偵查起訴。
    理  由
一、右揭事實，業據被告乙○○於警、偵訊及本院審訊中自白明確，核與告訴人甲○
    ○○、陳恒聰指訴情節相符，並有卷附照片四幀、贓物認領保管單高雄市政府警
    察局苓雅分局車輛協尋證明單、車輛竊盜車牌失竊資料個別查詢報表查詢車輛認
    可資料、贓物領據、車籍作業系統查詢認可資料各一份及扣案之鑰匙二支可稽，
    被告自白核與事實相符，本案事證明確，其前揭犯行，洵堪認定。
二、核被告所為，係犯刑法第三百二十條第一項竊盜罪。被告先後二次竊盜行為，時
    間緊接、所犯構成要件相同，顯係基於概括犯意為之，為連續犯，應以一罪論，
    並加重其刑。被告前揭於九十一年十一月十五日，在高雄市○○區○○路與福德
    路口之小騎士炸雞店前，竊取車牌號碼ＯＥＨ—二二０號重型機車之行為，雖未
    據起訴，惟與前揭起訴經判決有罪部分，有連續犯之裁判上一罪關係，依審判不
    可分原則，本院自應加以審理，併此敘明。又被告前於八十二年間，因肅清煙毒
    條例案件，經本院以八十二年度訴字第五一四八號判決判處有期徒刑三年，提起
    上訴後，經臺灣高等法院高雄分院以八十三年度上訴字第一一三六號判決判決上
    訴駁回確定；復於八十四年間，因肅清煙毒條例等案件，經本院以八十四年度訴
    字第一一一號判決分別判處有期徒刑三年二月、二月，應執行有期徒刑三年三月
    ，褫奪公權二年確定，二罪接續執行，於八十六年一月十四日假釋出獄；又於八
    十六年間，因逃亡案件，經東部地區海岸巡防司令部以八十六年巡審字第０二四
    號判決判處有期徒刑十月確定，經撤銷前揭假釋後，入監執行殘刑三年十一月十
    七日，於九十一年七月十五日縮刑期滿執行完畢等情，業經本院調取八十七年度
    執更字第二二九九號及相關卷證核閱無訛，並有臺灣高等法院被告全國前案紀錄
    表、刑案資料查註紀錄表、東部地區海岸巡防司令部八十六年巡審字第０二四號
    判決、東部地區海岸巡防司令部八十七年三月十一日（八七）碩德字第一九一０
    號函、臺灣臺北地方法院檢察署檢察官執行指揮書在卷可稽，其受有期徒刑執行
    完畢後，五年以內再犯有期徒刑以上之本罪，為累犯，應依法加重其刑，並與前
    揭連續犯之加重事由遞加之。爰審酌被告貪圖私慾，竊取他人之物，侵害他人之
    財產權益，惟念其犯後坦承犯行，且竊取得手後，使用之時間非長等一切情狀，
    量處如主文所示之刑，並諭知易科罰金之折算標準。另扣案之鑰匙二支，為被告
    所有，供犯本罪所用之物，業據被告供承屬實，爰依刑法第三十八條第一項第二
    款規定，宣告沒收。
據上論斷，應依刑事訴訟法第四百五十二條、第二百九十九條第一項前段，刑法第五
十六條、第三百二十條第一項、第四十一條第一項前段、第四十七條、第三十八條第
一項第二款，罰金罰鍰提高標準條例第一條前段、第二項，判決如主文。
本案經檢察官洪信旭到庭執行職務。
中      華      民      國      九十二      年     六    月    二十六   日
                                臺灣高雄地方法院刑事第六庭
                                    審判長法官    李政庭
                                          法官    洪榮家
                                          法官    蘇雅慧
右正本證明與原本無異。
如不服本判決，應於判決送達後十日內，向本院提出上訴狀。
                                         書記官    林誠桂
中      華      民      國      九十二      年     六    月    二十六   日
附錄本判決論罪科刑法條全文：
中華民國刑法第三百二十條
意圖為自己或第三人不法之所有，而竊取他人之動產者，為竊盜罪，處五年以下有期
徒刑、拘役或五百元以下罰金。
意圖為自己或第三人不法之利益，而竊佔他人之不動產者，依前項之規定處斷。
前二項之未遂犯罰之。


司法院資訊處製作；財團法人民間司法改革基金會備份。
